臺灣高等法院高雄分院刑事判決　　　　　 96年度上訴字第6號
上　訴　人　臺灣高雄地方法院檢察署檢察官
被　　　告　甲○○
　　　　　　　　　　（現於臺灣高雄第二監獄執行中）
上列上訴人因被告違反毒品危害防制條例案件，不服臺灣高雄地
方法院95年度訴字第3657號中華民國95年11月30日第一審判決（
起訴案號：臺灣高雄地方法院檢察署95年度毒偵字第7315號），
提起上訴，及移送本院併辦（臺灣高雄地方法院檢察署95年度毒
毒偵字第9019、9020、9021、9244號，同署96年度毒偵字第1369
號），本院判決如下：
     主  文
上訴駁回。
     事  實
一、甲○○於民國91年間因施用第一級毒品案件，經臺灣高雄地
    方法院以91年度毒聲字第5334號裁定送觀察、勒戒後，認無
    繼續施用毒品之傾向，經臺灣高雄地方法院檢察署檢察官於
    91年9月26日，以91年度毒偵字第3570、91年度毒偵字第557
    0號為不起訴處分確定，並於91年9月27日觀察、勒戒執行完
    畢釋放；又因竊盜等案件，經臺灣高雄地方法院分別以93年
    度簡字第3955號、93年度簡字第83號、94年度易字第612 號
    判處有期徒刑 6月、8月、5月確定；復因連續施用毒品案，
    經該院以93年度訴字第2949號判處有期徒刑9 月確定，嗣94
    年度易字第612 號及93年度訴字第2949號二案，經裁定定其
    應執行刑為有期徒刑1 年1 月，上開數罪合併執行，並於95
    年7 月13日假釋出監，假釋期間付保護管束（原縮刑期滿日
    為96年3 月3 日）。
二、甲○○仍不知悔改，復於前述觀察、勒戒執行完畢釋放後5
    年內，基於施用第一級毒品海洛因之犯意，於95年 8月17或
    18日內某時，在其位於高雄縣燕巢鄉○○村○○路1028號住
    處，以將第一級毒品海洛因摻水加入注射針筒內注射之方式
    ，施用第一級毒品海洛因1次，嗣於95年8月21日16時47分許
    ，經臺灣高雄地方法院檢察署觀護人通知採尿送驗，結果呈
    嗎啡陽性反應，始悉上情。
三、案經臺灣高雄地方法院檢察署觀護人報請臺灣高雄地方法院
    檢察署檢察官偵查起訴。
     理  由
一、本件被告甲○○所犯係死刑、無期徒刑、最輕本刑為3 年以
    上有期徒刑以外之罪，已經被告就被訴事實為有罪之陳述，
    經本院聽取當事人之意見後，依刑事訴訟法第273 條之1 第
    1 項之規定，裁定進行簡式審判程序。本件卷內之物證、書
    證等證據，依同法第273 條之2 規定，不受第159 條第1 項
    關於傳聞法則規定之限制，依法均有證據能力，合先明。
二、上開時、地施用第一級毒品海洛因等事實，業據被告於原審
    及本院均供承不諱，又被告於前揭時地所採尿液，經送臺灣
    檢驗科技股份有限公司以氣相層析質譜儀法（GC／MS）檢驗
    結果，亦呈嗎啡陽性反應，有該公司95年9 月6 日KＺ000000
    000000號濫用藥物尿液檢驗報告及臺灣高雄地方法院檢察署
    受保護管束人（被告）尿液檢體監管紀錄表各1 份在卷足憑
    （見第7315號偵卷第2-3 頁）。又海洛因服用後於24小時內
    ，經由尿液排出之量可能達施用劑量之80% 。…，惟部分注
    射12mg海洛因者，至72小時仍可檢出微量嗎啡成分，故若服
    用高劑量海洛因，其尿液在72至96小時內，仍有檢出嗎啡成
    分可能性，業經行政院衛生署管製藥品管理局92年2 月7 日
    管檢字第0920 000881 號函示明確。則被告所供其最後1 次
    施用之時間係95年8 月21日採尿回溯前3 、4 日即同年月17
    或18日內某時，尚非無據，且與起訴所載回溯26小時部分係
    屬同一事實。是被告之任意性自白核與事實相符，應堪採信
    。又被告前於91年間因違反毒品危害防制條例案件，經原審
    法院裁定觀察、勒戒後，認無繼續施用毒品之傾向，經臺灣
    高雄地方法院檢察署檢察官以91年度毒偵字第3570號、91年
    度毒偵字第5570號為不起訴處分確定，並於91年9 月27 日
    觀察、勒戒執行完畢釋放，有臺灣高等法院被告前案紀錄表
    1 份在卷可按，其經觀察勒戒執行完畢，5 年內再犯本件施
    用第一級毒品海洛因之事證明確，應依法論科。
三、核被告所為，係犯毒品危害防制條例第10條第1項之施用第
    一級毒品海洛因罪。其持有第一級毒品海洛因之低度行為，
    為施用第一級毒品海洛因之高度行為所吸收，不另論罪。原
    審認被告罪證明確，因而適用毒品危害防制條例第10條第1
    項，並審酌被告經觀察、勒戒後，仍未能戒絕其毒癮，且其
    前已曾因連續施用毒品罪，經原審判刑確定，有台灣高等法
    院被告前案紀錄表1 份在卷可稽，詎仍再度為本件犯行，足
    證前開保安處分措施及處刑均已難矯治其惡性，惟念其於犯
    罪後坦承犯行及所犯為自戕行為等一切情狀，量處有期徒刑
    8 月。認事用法，核無不合，量刑亦屬允當。公訴人上訴意
    旨所指後述退回併辦部分與上開起訴論罪部分，係屬集合犯
    一罪關係，指摘原判決未及併辦有所不當，並無理由（如後
    所述），應予駁回。
四、退回檢察官移送本院併案部分（臺灣高雄地方法院檢察署95
    年度毒毒偵字第9019、9020、9021、9244號，同署96年度毒
    偵字第1369號）：
(一)、併辦意旨略以：被告基於施用第一級毒品海洛因之集合犯意
    ，於上開觀察勒戒執行完畢釋放後5年內，自95年8月14日起
    至95年11月12日，又於95年11月22日，在上開住處，以上開
    方式施用第一級毒品海洛因，嗣各於95年 9月6日、9月18日
    、10月15日、11月13日、11月23日經採尿送驗查悉上情，因
    認被告此部分亦涉犯上開施用第一級毒品罪嫌，且與上開論
    罪部分係屬集合犯一罪關係等語。
(二)、經查：被告自白其自95年 8月14日起施用第一級毒品部分，
    並無採尿送驗之證據足佐，僅憑單一被告自白，自難認定有
    此部分犯行，又被告自95年9月6日起之上開數次採尿送驗結
    果，固足以認定被告有此部分施用犯行，然此部分併辦施用
    行為，係於95年7月1日刪除刑法連續犯規定後所犯，此部分
    與上開論罪部分之施用犯行，應依行為數而予以分論數罪併
    罰（最高法院95年第 8次刑事庭會議決議參照）。上開併案
    意旨認應論以集合犯一罪等語，尚有未洽，本院自難併予審
    理，應退回由檢察官另行處理。
據上論斷，應依刑事訴訟法第368條，判決如主文。
本案經檢察官張其主到庭執行職務。
中　　華　　民　　國　　96　　年　　4 　　月　　3 　　日
                  刑事第一庭    審判長法  官  郭雅美
                                      法  官  莊崑山
                                      法  官  張意聰
以上正本證明與原本無異。
如不服本判決應於收受本判決後10日內向本院提出上訴書狀，其
未敘述上訴理由者，並得於提起上訴後10日內向本院補提理由書
狀（均須按他造當事人之人數附繕本）「切勿逕送上級法院」。
中　　華　　民　　國　　96　　年　　4 　　月　　3 　　日
　　　　　　　　　　　　　　　　　　　書記官  呂素珍
附錄本判決論罪科刑法條：
毒品危害防制條例第10條第1項
施用第一級毒品者，處6 月以上5 年以下有期徒刑。
